臺灣苗栗地方法院刑事判決　　　　　　　94年度簡上字第48號
上　訴　 人　台灣苗栗地方法院檢察署檢察官
被　　　 告　甲○○
上列上訴人因被告違反動產擔保交易法案件，不服本院苗栗簡易
庭於94年度苗簡字第370 號中華民國94年5 月25日第一審簡易判
決（聲請簡易處刑案號：臺灣苗栗地方法院檢察署94年度偵字第
1053號），提起上訴，本院管轄之第二審合議庭判決如下：
    主  文
上訴駁回。
    犯罪事實及理由
一、本案經本院審理結果，認第一審簡易判決認事用法及量刑均
    無不當，應予維持，並引用第一審判決書記載之事實、證據
    及理由（如附件）。
二、上訴意旨略以：上訴人對原審判決認定之事實均認實在，而
    無意見，僅表示被告迄今未與告訴人達成和解，且其所為係
    將動產擔保之標的物典當出質予當鋪，較諸一般遷移行為更
    為嚴重，再參諸其尚有33期之分期付款款項未繳交（本金21
    萬元，分36期攤還本息，被告僅繳納3 期，即未繳納），原
    審僅判處被告拘役30日，實失之過輕，而有未洽。為此，請
    撤銷原判決，從重量處適當刑罰云云。
三、按刑罰裁量乃法官審理刑事案件，依據刑法之規定，審酌與
    行為及行為人有關之一切情狀，公正而客觀地量定並宣判與
    行為最相當、且與行為人最適合之法律效果之職務行為，此
    為審判之核心，應受憲法第80條審判獨立之保障，是以，苟
    法官量刑時並未恣意而違反憲法比例原則，或漏未斟酌量刑
    重要事項等，而導致罪刑不相當之結果，否則，不宜率爾撤
    銷改判，任意加減刑罰，先予敘明。
四、本院審酌本案動產擔保標的物為自用小客車，被告向告訴人
    所貸之本金為21萬元，僅繳交3 期分期款項後即將車輛出質
    ，對告訴人所生之損害匪淺，且犯後未能與告訴人達成和解
    ，惡性非輕。惟念及被告並無犯罪前科，有臺灣高等法院被
    告前案紀錄表附卷可稽，素行良好，且犯後坦承犯行，尚有
    悔意，態度亦稱良好，併參酌其經濟拮据，及其犯罪之動機
    、目的、手段、且動產擔保交易制度所規範者原即係民事債
    權債務關係，與一般刑事犯罪具有較高之社會可非難性之本
    質應有區別等一切情狀，認原審量處被告拘役30日，並諭知
    易科罰金之折算標準，其認事用法核無違誤，量刑亦屬允當
    ，上訴意旨以前詞指摘原審量刑過輕，然未提出其他不利於
    被告而足以左右量刑之證據，其上訴為無理由，應予駁回。
五、應適用之法條：刑事訴訟法第455 條之1 第1 項、第3 項、
    第373 條、第368 條。
本案經檢察官魏宏安到庭執行職務。
中　　華　　民　　國　　94　　年　　9 　　月　　27　　日
                  刑事第二庭  審判長法  官   林 燦 都
                                    法  官   李 太 正
                                    法  官   顧 正 德
以上正本證明與原本無異。
不得上訴。
                                    書記官   廖 鳳 美
中　　華　　民　　國　　94　　年　　9 　　月　　28　　日
